---
title: "Yield_AAPRESID"
author: "Rodriguez, I"
execute:
  echo: false
editor: visual
output: true
warning: false
editor_options: 
  chunk_output_type: inline
format:
  html:
    code-fold: false
    code-tools: false
---

```{r}
knitr::opts_chunk$set(warning = FALSE, message = FALSE) 
```

## Load packages

```{r}
library(tidyverse)
library(nlme)
library(lme4)
library(ggpubr)
library(RColorBrewer)
```

## Load data

```{r}
library(readxl)
dat<- read_xlsx("~/Red girasol AAPRESID/red_AAPRESID/imput/data/Base_general_Girasol_04272024.xlsx", 
                sheet= "gen_dens")
```

# NECOCHEA
## Filter Necochea

```{r}
#campaña
campana<- c("2023/24")

dat_1ne<-dat %>% filter( Año %in% campana)

#sitio
site<- c("necochea")

dat_2ne<-dat_1ne %>% filter( Sitio %in% site)

#genetica
Ensay<- c("genetica")
dat_2ne<-dat_2ne %>% filter( ensayo %in% Ensay)
```

## Select columns
```{r}
dat_3ne <- dat_2ne %>% 
    dplyr::select("Año","hibrido","Repetición","Rendimiento", 
                  "HUMEDAD A COSECHA (%)",
                  "Mat. Grasa Mtra Limpia SSS")

#renombro humedad
dat_3ne <- dat_3ne %>% 
                dplyr::rename(humedad = `HUMEDAD A COSECHA (%)`,
                              MG = `Mat. Grasa Mtra Limpia SSS`)
```

## Convertir Rendimiento y humedad a numérico
```{r}
dat_3ne$Rendimiento <- as.numeric(as.character(dat_3ne$Rendimiento))
dat_3ne$humedad <- as.numeric(as.character(dat_3ne$humedad))
```

## Calculo 11%
```{r}
dat_4ne<- dat_3ne %>% 
                dplyr::mutate(rendimiento_11 = ((100 - humedad) * Rendimiento) / (100 - 11))
```

#### Bar plot

```{r}
# Order data by Rendimiento (ascending)
data_ordered <- dat_4ne %>%
  dplyr::arrange(desc(rendimiento_11))

# Híbridos a excluir
hibridos_a_excluir <- c("NK 3970 +30%", "NK 3970", "NK 3970 -30%", "NK 3970 Lote")

# Filtrar los datos para excluir los híbridos seleccionados
data_filtered <- data_ordered %>%
  filter(!hibrido %in% hibridos_a_excluir)

# Calculate average Rendimiento per hybrid
data_average <- data_filtered %>%
  group_by(hibrido) %>%
  summarize(average_rendimiento = mean(rendimiento_11))

# Create the barplot using ggplot2
p_ne<-ggplot(data_average, aes(x = reorder(hibrido, -average_rendimiento), 
                         y = average_rendimiento,
                         fill = "turquesa")) +
    guides(fill = FALSE)+
  geom_bar(stat = "identity") +  # Crear barras para cada híbrido
        ylab(expression(paste("Rendimiento (kg ha" ^ "-1",")")))+
        xlab(NULL)+
    
         scale_y_continuous(limits = c(0, 3700)) +
  theme(axis.text.x = element_text(angle = 45, hjust = 1))+  # Rotar etiquetas del eje x
    scale_fill_manual(values = "turquoise")+
    ggtitle("Necochea")  # Agregar título al gráfico
```
## MAIPÚ

## Load data

```{r}
library(readxl)
dat<- read_xlsx("~/Red girasol AAPRESID/red_AAPRESID/imput/data/Base_general_Girasol_04272024.xlsx", 
                sheet= "gen_dens")
```

## Filter Maipú
```{r}
#campaña
campana<- c("2023/24")

dat_1ma<-dat %>% filter( Año %in% campana)

#sitio
site<- c("Maipú")

dat_2ma<-dat_1ma %>% filter( Sitio %in% site)

#genetica
Ensay<- c("genetica")
dat_2ma<-dat_2ma %>% filter( ensayo %in% Ensay)
```

## Select columns

```{r}
dat_3ma <- dat_2ma %>% 
    dplyr::select("Año","hibrido","Repetición","Rendimiento", "HUMEDAD A COSECHA (%)", "Mat. Grasa Mtra Limpia SSS")

#renombro humedad
dat_3ma <- dat_3ma %>% 
                dplyr::rename(humedad = `HUMEDAD A COSECHA (%)`,
                              MG = `Mat. Grasa Mtra Limpia SSS`)
```

## Filter rep
```{r}
#Rep
rep<- c("1")

dat_3ma <- dat_3ma %>% 
                filter(Repetición %in% rep)
```

## Convertir Rendimiento y humedad a numérico
```{r}
dat_3ma$Rendimiento <- as.numeric(as.character(dat_3ma$Rendimiento))
dat_3ma$humedad <- as.numeric(as.character(dat_3ma$humedad))
```

## Calculo 11%
```{r}
dat_4ma<- dat_3ma %>% 
                dplyr::mutate(rendimiento_11 = ((100 - humedad) * Rendimiento) / (100 - 11))
```

#### Bar plot
```{r}
# Order data by Rendimiento (ascending)
data_ordered <- dat_4ma %>%
  dplyr::arrange(desc(rendimiento_11))

# Calculate average Rendimiento per hybrid
data_average <- data_ordered %>%
  group_by(hibrido) %>%
  summarize(average_rendimiento = mean(rendimiento_11))

# Create the barplot using ggplot2
p_ma<-ggplot(data_average, aes(x = reorder(hibrido, -average_rendimiento), 
                         y = average_rendimiento,
                         fill = "turquesa")) +
    guides(fill = FALSE)+
  geom_bar(stat = "identity") +  # Crear barras para cada híbrido
        ylab(NULL)+
        xlab(NULL)+
    
        scale_y_continuous(limits = c(0, 3700)) +
  theme(axis.text.x = element_text(angle = 45, hjust = 1))+  # Rotar etiquetas del eje x
    scale_fill_manual(values = "turquoise")+
    ggtitle("Maipu")  # Agregar título al gráfico
```

## COW PLOT
```{r}
library(cowplot)

Cow_NE_MAI<- cowplot::plot_grid(p_ne,p_ma,
                              ncol = 2,
                              rel_widths=c(0.9,0.8))

ggsave("../red_AAPRESID/output/Cow_NE_MAI.tiff",  
       height = 5, 
       width = 10, units = "in", dpi = 300)
```


## GUAMINI
```{r}
library(readxl)
dat<- read_xlsx("~/Red girasol AAPRESID/red_AAPRESID/imput/data/Base_general_Girasol_04272024.xlsx", 
                sheet= "gen_dens")
```

## Filter Gua
```{r}
#campaña
campana<- c("2023/24")
dat_1gua<-dat %>% filter( Año %in% campana)

#sitio
site<- c("Guaminí")
dat_2gua<-dat_1gua %>% filter( Sitio %in% site)

#genetica
Ensay<- c("genetica")
dat_2gua<-dat_2gua %>% filter( ensayo %in% Ensay)
```

## Select columns
```{r}
dat_3gua <- dat_2gua %>% 
    dplyr::select("Año","hibrido","Repetición","Rendimiento", "HUMEDAD A COSECHA (%)")

#renombro humedad
dat_3gua <- dat_3gua %>% 
                dplyr::rename(humedad = `HUMEDAD A COSECHA (%)`)
```

## Convertir Rendimiento y humedad a numérico
```{r}
dat_3gua$Rendimiento <- as.numeric(as.character(dat_3gua$Rendimiento))
dat_3gua$humedad <- as.numeric(as.character(dat_3gua$humedad))
```

## Calculo 11%
```{r}
dat_4gua<- dat_3gua %>% 
                dplyr::mutate(rendimiento_11 = ((100 - humedad) * Rendimiento) / (100 - 11))
```

## Bar plot
```{r}
# Order data by Rendimiento (ascending)
data_ordered <- dat_4gua %>%
   dplyr::arrange(desc(rendimiento_11))

# Híbridos a excluir
hibridos_a_excluir <- c("NK3969 40000", "NK3969 28000", "NK3969 52000")

# Filtrar los datos para excluir los híbridos seleccionados
data_filtered <- data_ordered %>%
  filter(!hibrido %in% hibridos_a_excluir)

# Calculate average Rendimiento per hybrid
data_average <- data_filtered %>%
  group_by(hibrido) %>%
  summarize(average_rendimiento = mean(rendimiento_11))

# Create the barplot using ggplot2
p_gua<-ggplot(data_average, aes(x = reorder(hibrido, -average_rendimiento), 
                         y = average_rendimiento,
                         fill = "turquesa")) +
    guides(fill = FALSE)+
  geom_bar(stat = "identity") +  # Crear barras para cada híbrido
        ylab(expression(paste("Rendimiento (kg ha" ^ "-1",")")))+
        xlab(NULL)+
    
        scale_y_continuous(limits = c(0, 3700)) +
    
  theme(axis.text.x = element_text(angle = 45, hjust = 1))+  # Rotar etiquetas del eje x
    scale_fill_manual(values = "turquoise")+
    ggtitle("Guamini")  # Agregar título al gráfico
```

## M. MAYER
```{r}
library(readxl)
dat<- read_xlsx("~/Red girasol AAPRESID/red_AAPRESID/imput/data/Base_general_Girasol_04272024.xlsx", 
                sheet= "gen_dens")
```

## Filter M.Mayer
```{r}
#campaña
campana<- c("2023/24")
dat_1mm<-dat %>% filter( Año %in% campana)

#sitio
site<- c("Mauricio Mayer")
dat_2mm<-dat_1mm %>% filter( Sitio %in% site)

#genetica
Ensay<- c("genetica")
dat_2mm<-dat_2mm %>% filter( ensayo %in% Ensay)
```

## Select columns
```{r}
dat_3mm <- dat_2mm %>% 
    dplyr::select("Año","hibrido","Repetición","Rendimiento", "HUMEDAD A COSECHA (%)")

#renombro humedad
dat_3mm <- dat_3mm %>% 
                dplyr::rename(humedad = `HUMEDAD A COSECHA (%)`)
```

## Convertir Rendimiento y humedad a numérico
```{r}
dat_3mm$Rendimiento <- as.numeric(as.character(dat_3mm$Rendimiento))
dat_3mm$humedad <- as.numeric(as.character(dat_3mm$humedad))
```

## Calculo 11%
```{r}
dat_4mm<- dat_3mm %>% 
                dplyr::mutate(rendimiento_11 = ((100 - humedad) * Rendimiento) / (100 - 11))
```

## Bar plot
```{r}
# Order data by Rendimiento (ascending)
data_ordered <- dat_4mm %>%
  dplyr::arrange(desc(rendimiento_11))

# Híbridos a excluir
hibridos_a_excluir <- c("SYN3979")

# Filtrar los datos para excluir los híbridos seleccionados
data_filtered <- data_ordered %>%
  filter(!hibrido %in% hibridos_a_excluir)

# Calculate average Rendimiento per hybrid
data_average <- data_filtered %>%
  group_by(hibrido) %>%
  summarize(average_rendimiento = mean(rendimiento_11))

# Create the barplot using ggplot2
p_mm<-ggplot(data_average, aes(x = reorder(hibrido, -average_rendimiento), 
                         y = average_rendimiento,
                         fill = "turquesa")) +
    guides(fill = FALSE)+
  geom_bar(stat = "identity") +  # Crear barras para cada híbrido
        ylab(NULL)+
        xlab(NULL)+
    
    scale_y_continuous(limits = c(0, 3700)) +
    
  theme(axis.text.x = element_text(angle = 45, hjust = 1))+  # Rotar etiquetas del eje x
    scale_fill_manual(values = "turquoise")+
    ggtitle("Mayer")  # Agregar título al gráfico
```
## COW PLOT GUA - MM
```{r}
library(cowplot)

Cow_GUA_MM<- cowplot::plot_grid(p_gua,p_mm,
                              ncol = 2,
                              rel_widths=c(0.9,0.8))

ggsave("../red_AAPRESID/output/Cow_GUA_MM.tiff",  
       height = 5, 
       width = 10, units = "in", dpi = 300)
```



## PILA
```{r}
library(readxl)
dat<- read_xlsx("~/Red girasol AAPRESID/red_AAPRESID/imput/data/Base_general_Girasol_04272024.xlsx", 
                sheet= "gen_dens")
```

## Filter Pila
```{r}
#campaña
campana<- c("2023/24")
dat_1pil<-dat %>% filter( Año %in% campana)

#sitio
site<- c("Pila")
dat_2pil<-dat_1pil %>% filter(Sitio %in% site)

#genetica
Ensay<- c("genetica")
dat_2pil<-dat_2pil %>% filter(ensayo %in% Ensay)
```

## Select columns
```{r}
dat_3pil <- dat_2pil %>% 
     dplyr::select("Año","hibrido","Repetición","Rendimiento", "HUMEDAD A COSECHA (%)")

#renombro humedad
dat_3pil <- dat_3pil %>% 
                dplyr::rename(humedad = `HUMEDAD A COSECHA (%)`)
```

## Convertir Rendimiento y humedad a numérico
```{r}
dat_3pil$Rendimiento <- as.numeric(as.character(dat_3pil$Rendimiento))
dat_3pil$humedad <- as.numeric(as.character(dat_3pil$humedad))
```

## Calculo 11%
```{r}
dat_4pil<- dat_3pil %>% 
                dplyr::mutate(rendimiento_11 = ((100 - humedad) * Rendimiento) / (100 - 11))
```


## Bar plot
```{r}
# Order data by Rendimiento (ascending)
data_ordered <- dat_4pil %>%
  dplyr::arrange(desc(rendimiento_11))

# Híbridos a excluir
hibridos_a_excluir <- c("ADV 3979 HO")

# Filtrar los datos para excluir los híbridos seleccionados
data_filtered <- data_ordered %>%
  filter(!hibrido %in% hibridos_a_excluir)

# Calculate average Rendimiento per hybrid
data_average <- data_filtered %>%
  group_by(hibrido) %>%
  summarize(average_rendimiento = mean(rendimiento_11))

# Create the barplot using ggplot2
p_pi<- ggplot(data_average, aes(x = reorder(hibrido, -average_rendimiento), 
                         y = average_rendimiento,
                         fill = "turquesa")) +
    guides(fill = FALSE)+
  geom_bar(stat = "identity") +  # Crear barras para cada híbrido
        ylab(expression(paste("Rendimiento (kg ha" ^ "-1",")")))+
        xlab(NULL)+
    
    scale_y_continuous(limits = c(0, 3700)) +
    
  theme(axis.text.x = element_text(angle = 45, hjust = 1))+  # Rotar etiquetas del eje x
     scale_fill_manual(values = "turquoise")+
    ggtitle("Pila")  # Agregar título al gráfico
```

## QUENUMA
```{r}
library(readxl)
dat<- read_xlsx("~/Red girasol AAPRESID/red_AAPRESID/imput/data/Base_general_Girasol_04262024.xlsx")
```

## Filter Quenuma
```{r}
#campaña
campana<- c("2023/24")
dat_1que<-dat %>% filter( Año %in% campana)

#sitio
site<- c("Quenumá")
dat_2que<-dat_1que %>% filter(Sitio %in% site)

#genetica
Ensay<- c("genetica")
dat_2que<-dat_2que %>% filter(ensayo %in% Ensay)
```

## Select columns
```{r}
dat_3que <- dat_2que %>% 
    dplyr::select("Año","hibrido","Repetición","Rendimiento","HUMEDAD A COSECHA (%)")

#renombro humedad
dat_3que <- dat_3que %>% 
                dplyr::rename(humedad = `HUMEDAD A COSECHA (%)`)
```

## Convertir Rendimiento y humedad a numérico
```{r}
dat_3que$Rendimiento <- as.numeric(as.character(dat_3que$Rendimiento))
dat_3que$humedad <- as.numeric(as.character(dat_3que$humedad))
```

## Calculo 11%
```{r}
dat_4que<- dat_3que %>% 
                dplyr::mutate(rendimiento_11 = ((100 - humedad) * Rendimiento) / (100 - 11))
```

## Bar plot
```{r}
# Order data by Rendimiento (ascending)
data_ordered <- dat_4que %>%
  dplyr::arrange(desc(rendimiento_11))

#Híbridos a excluir
hibridos_a_excluir <- c("ADV 3979 HO")

# Filtrar los datos para excluir los híbridos seleccionados
data_filtered <- data_ordered %>%
filter(!hibrido %in% hibridos_a_excluir)

# Calculate average Rendimiento per hybrid
data_average <- data_ordered %>%
  group_by(hibrido) %>%
  summarize(average_rendimiento = mean(rendimiento_11))

# Create the barplot using ggplot2
p_que<- ggplot(data_average, aes(x = reorder(hibrido, -average_rendimiento), 
                         y = average_rendimiento,
                         fill = "turquesa")) +
    guides(fill = FALSE)+
  geom_bar(stat = "identity") +  # Crear barras para cada híbrido
        ylab(NULL)+
        xlab(NULL)+
    
    scale_y_continuous(limits = c(0, 3700)) +
    
  theme(axis.text.x = element_text(angle = 45, hjust = 1))+  # Rotar etiquetas del eje x
     scale_fill_manual(values = "turquoise")+
    ggtitle("Quenuma")  # Agregar título al gráfico
```

## COWPLOT PI-QUE
```{r}
library(cowplot)

Cow_PI_QUE<- cowplot::plot_grid(p_pi,p_que,
                              ncol = 2,
                              rel_widths=c(0.9,0.8))

ggsave("../red_AAPRESID/output/Cow_PI_QUE.tiff",  
       height = 5, 
       width = 10, units = "in", dpi = 300)
```

## MIRAMAR
```{r}
library(readxl)
dat<- read_xlsx("~/Red girasol AAPRESID/red_AAPRESID/imput/data/Base_general_Girasol_04262024.xlsx")
```

## Filter Miramar
```{r}
#campaña
campana<- c("2023/24")

dat_1mir<-dat %>% filter( Año %in% campana)

#sitio
site<- c("Miramar")

dat_2mir<-dat_1mir %>% filter(Sitio %in% site)
```

## Select columns
```{r}
dat_3mir <- dat_2mir %>% 
    dplyr::select("Año","hibrido","Repetición","Rendimiento")
```

## Bar plot
```{r}
# Convertir Rendimiento a numérico
dat_3mir$Rendimiento <- as.numeric(as.character(dat_3mir$Rendimiento))

# Order data by Rendimiento (ascending)
data_ordered <- dat_3mir %>%
  dplyr::arrange(desc(Rendimiento))

# Híbridos a excluir
hibridos_a_excluir <- c("SYN3979")

# Filtrar los datos para excluir los híbridos seleccionados
data_filtered <- data_ordered %>%
  filter(!hibrido %in% hibridos_a_excluir)

# Calculate average Rendimiento per hybrid
data_average <- data_filtered %>%
  group_by(hibrido) %>%
  summarize(average_rendimiento = mean(Rendimiento))

# Create the barplot using ggplot2
ggplot(data_average, aes(x = reorder(hibrido, -average_rendimiento), y = average_rendimiento)) +
  geom_bar(stat = "identity") +  # Crear barras para cada híbrido
  labs(title = "Rendimiento por Híbrido", x = "Híbrido", y = "Rendimiento") +  # Establecer etiquetas
  theme(axis.text.x = element_text(angle = 45, hjust = 1))  # Rotar etiquetas del eje x
```
